臺灣臺南地方法院民事裁定
111年度事聲字第27號
異  議  人
即債權人    良京實業股份有限公司

法定代理人  平川秀一郎



相  對  人
即債務人    林益新  

代  理  人  蘇小津律師(法扶律師)
上列異議人即債權人因更生事件，異議人對於民國111年4月6日
本院司法事務官所為110年度司執消債更字第244號裁定提出異議
，本院裁定如下：
    主    文
原裁定廢棄。
    理    由
一、按關於更生或清算之程序，除本條例別有規定外，準用民事
    訴訟法之規定，消費者債務清理條例（下稱消債條例）第15
    條定有明文。再按當事人對於司法事務官處理事件所為之終
    局處分，得於處分送達後10日之不變期間內，以書狀向司法
    事務官提出異議。司法事務官認前項異議有理由時，應另為
    適當之處分；認異議為無理由者，應送請法院裁定之。法院
    認第1項之異議為有理由時，應為適當之裁定；認異議為無
    理由者，應以裁定駁回之，民事訴訟法第240條之4第1項前
    段、第2項、第3項分別定有明文。本件異議人對於本院司法
    事務官於民國111年4月6日以110年度司執消債更字第244號
    裁定「本院於111年1月21日所公告之債權表中關於編號1良
    京實業股份有限公司於104年10月26日之利息債權，應予剔
    除」（下稱原裁定）聲明不服，而原裁定係於111年4月12日
    送達異議人，異議人於收受送達後10日內之同年月22日具狀
    聲明異議，本院司法事務官認其異議無理由送請本院裁定，
    程序上合於規定，先予敘明。
二、異議意旨略以：相對人代理人於110年8月30日以電話聯繫異
    議人議定分期還款協議，嗣由異議人於110年9月2日將協議
    內容作成書面寄送相對人代理人，則雙方應已成立分期還款
    之協議。且依異議人與相對人代理人於同年9月7日至9月13
    日間之各段通話內容，相對人代理人並未稱不同意分期還款
    協議之內容，相對人代理人亦知悉前揭分期協議內容為承認
    異議人之全部利息請求權，並無相對人不知時效完成而無從
    推認有默示同意拋棄時效利益之情形，是異議人與相對人議
    定前揭分期還款協議時，相對人即已承認異議人之全部利息
    請求權，不因嗣後相對人未於該分期約定書上簽名而影響其
    承認異議人全部利息請求權之效力，爰依法聲明異議等語。
三、經查：
(一)相對人前向本院聲請更生，本院以110年度消債更字第173號
    裁定相對人自110年10月18日下午5時起開始更生程序，並命
    司法事務官進行更生程序，本院司法事務官於111年1月21日
    公告債權表，相對人不服，而於111年1月28日具狀以逾5年
    之利息債權已罹於時效為由聲明異議，本院司法事務官於11
    1年4月6日以原裁定剔除異議人於104年10月26日前之利息債
    權等情，業經本院核閱110年度消債更字第173號、110年度
    司執消債更字第244號等卷宗屬實，堪以認定。
(二)按債權人應於法院所定申報債權之期間內提出債權說明書，
    申報其債權之種類、數額及順位；其有證明文件者，並應提
    出之。對於債權人所申報之債權及其種類、數額或順位，債
    務人或其他債權人得自債權表送達之翌日起，監督人、管理
    人或其他利害關係人得自債權表公告最後揭示之翌日起，於
    10日內提出異議。消費者債務清理條例(下稱消債條例)第33
    條第1項、第36條第1項分別定有明文。次按利息、紅利、租
    金、贍養費、退職金及其他一年或不及一年之定期給付債權
    ，其各期給付請求權，因5年間不行使而消滅。民法第126條
    明定之。民法第129條第1項第2款所謂之承認，為認識他方
    請求權存在之觀念表示，僅因債務人一方行為而成立，此與
    民法第144條第2項後段所謂之承認，須以契約為之者，性質
    迥不相同。又債務人於時效完成後所為之承認，固無中斷時
    效之可言，然既明知時效完成之事實而仍為承認行為，自屬
    拋棄時效利益之默示意思表示，且時效完成之利益，一經拋
    棄，即恢復時效完成前狀態，債務人顯不得再以時效業經完
    成拒絕給付。又所謂承認，指義務人向請求權人表示是認其
    請求權存在之觀念通知而言，又承認不以明示為限，默示的
    承認，如請求緩期清償、支付利息等，亦有承認之效力(最
    高法院50年台上字第2868號、51年台上字第1216號判決、80
    年度台上字第1320號判決意旨參照)。經查，異議人於109年
    10月21日向相對人聲請核發支付命令，並經本院於110年10
    月26日核發支付命令在案，嗣由異議人以該確定之支付命令
    為執行名義，就相對人對第三人之薪資債權聲請強制執行，
    有本院109年度司促字第26828號支付命令、110年度司執字
    第3515號執行命令等在卷可佐(見司執消債更卷第121至124
    頁、第81至82頁)，又相對人前就其積欠債務與異議人協商
    ，並經議定分期還款條件，由異議人作成書面寄送予相對人
    ，惟相對人最後未於分期約定書簽名等情，有異議人提出分
    期約定書(見司執消債更卷第126頁)及與相對人代理人自110
    年8月30日起至9月30日止之電話錄音檔案、電話錄音譯文附
    於本院卷內可稽，相對人對於時效完成之事實亦難諉為不知
    ，堪認相對人向異議人請求緩期清償，即默示承認異議人債
    權請求權存在，應屬拋棄時效利益之默示意思表示，嗣後即
    不得再以時效完成拒絕給付，相對人對於異議人逾5年之利
    息債權為時效抗辯，自難憑採。
(三)綜上所述，異議人主張相對人於知悉時效完成後就全部債權
    與異議人協商還款方法，即為拋棄時效利益之默示意思表示
    ，相對人不得再主張時效完成而拒絕給付，應屬有據。原裁
    定因未及審酌前述事證，進而認定相對人仍得主張時效抗辯
    ，就104年10月26日前之利息債權拒絕給付，而將異議人104
    年10月26日前之利息債權自債權表剔除，尚有違誤，異議人
    異議為有理由，應由本院裁定如主文所示。　　
四、據上論結，本件異議為有理由，依消債條例第15條、民事訴
    訟法第240條之4第3項前段，裁定如主文。
中　　華　　民　　國　　111 　年　　7 　　月　　29　　日
                    民事第四庭    法  官　李姝蒓   
以上正本證明與原本無異。
如對本裁定抗告須於裁定送達後10日內向本院提出抗告狀，並繳
納抗告費新臺幣1,000元。
中　　華　　民　　國　　111 　年　　8 　　月　　2 　　日
                                  書記官　張鈞雅